臺灣高等法院高雄分院刑事判決　　　　　　　　　九十三年度上訴字第一一二五號
　　上　訴　人　臺灣高雄地方法院檢察署檢察官
　　被　　　告　乙○○
右上訴人因被告違反毒品危害防制條例案件，不服臺灣高雄地方法院九十三年度訴字
第二０七六號中華民國九十三年九月二十二日第一審判決（起訴案號：臺灣高雄地方
法院檢察署九十三年度核退毒偵字第一五一號、九十三年度毒偵字第三七五四號），
提起上訴，暨移送併辦（併辦案號：同署九十三年度毒偵字第六００九號），本院判
決如左：
      主  文
原判決撤銷。
乙○○連續施用第一級毒品，累犯，處有期徒刑拾月。扣案之第一級毒品海洛因壹包
（淨重零點零陸公克，空包裝重零點貳貳公克）沒收銷燬。
      事  實
一、乙○○前因竊盜案件，於民國八十九年間經法院判處有期徒刑五月確定，於九十
    年一月六日執行完畢。又因竊盜案件，於民國九十年間經法院判處有期徒刑八月
    確定，於九十二年九月二十六日縮短刑期執行完畢。另因施用毒品案件，於九十
    一年間經法院裁定令入勒戒處所觀察、勒戒後，認有繼續施用毒品傾向，復裁定
    令入戒治處所施以強制戒治，其後經裁定停止戒治，所餘期間付保護管束，保護
    管束期滿未經撤銷，視為強制戒治期滿，乃由臺灣高雄地方法院檢察署檢察官於
    九十二年七月九日以九十二年度戒毒偵字第六二五號為不起訴處分確定。
二、詎乙○○於強制戒治執行完畢釋放後五年內，復基於施用第一級毒品海洛因之概
    括犯意，自九十三年二月間某日起，至九十三年七月十一日下午五許止，連續在
    高雄市○○區○○路二一五巷二十九號住處，將海洛因摻入礦泉水後，再以針筒
    注射入體內，以此方式施用第一級毒品海洛因，平均每二、三天施用一次。嗣分
    別於：(一)九十三年四月八日上午十一時二十分許，在高雄縣岡山鎮○○○路火車
    站女廁內，正施用第一級毒品海洛因之際，當場為警查獲，扣得乙○○所有之第
    一級毒品海洛因一包（淨重０．０六公克，空包裝重０．二二公克）。(二)九十三
    年七月十二日下午三時許，在高雄縣橋頭鄉○○○路與樹德路口，為警查獲後採
    尿送檢驗，而知悉上情。又於九十三年七月二十九日下午十時五十五分許之後採
    尿時回溯七十二小時內某時，在不詳處所，施用第一級毒品海洛因一次。九十三
    年七月二十九日下午十時五十五分許，經警採尿送檢驗而查獲。
三、案經高雄縣政府警察局岡山分局報請台灣高雄地方法院檢察署檢察官偵查起訴及
    移送併辦。
      理  由
一、被告於九十三年四月八日上午十一時二十分許、九十三年七月十二日下午三時許
    、九十三年七月二十九日下午十時五十五分許為警採尿送檢驗，分別經高雄縣政
    府衛生局、高雄醫學大學附設中和紀念醫院、高雄市立凱旋醫院以免疫學分析法
    、TOXI-LAB、氣相層析質譜儀法方法檢驗結果，均呈嗎啡陽性反應，有代號姓名
    對照表、高雄縣政府衛生局煙毒尿液檢驗成績書、高雄醫學大學附設中和紀念醫
    院濫用藥物尿液檢驗報告、高雄市立凱旋醫院煙毒尿液檢驗成績書在卷可稽（見
    偵查Ａ２卷第二、三、十二、十五、十六頁、警Ｃ卷第六、七頁），並有扣案之
    第一級毒品海洛因一包可佐，而扣案第一級毒品海洛因之成分亦經鑑定無訛，淨
    重０．０六公克，空包裝重０．二二公克，有法務部調查局鑑定通知書在卷可憑
    （見偵查Ａ２卷第十三頁）。再被告於原審亦自白施用第一級毒品海洛因之情，
    核與上開各事證相符，被告之自白即堪信為真正。又被告因施用毒品案件，於九
    十一年間經法院裁定令入勒戒處所觀察、勒戒後，認有繼續施用毒品傾向，復裁
    定令入戒治處所施以強制戒治，其後經裁定停止戒治，所餘期間付保護管束，保
    護管束期滿未經撤銷，視為強制戒治期滿，乃由臺灣高雄地方法院檢察署檢察官
    於九十二年七月九日以九十二年度戒毒偵字第六二五號為不起訴處分確定，有台
    灣高等法院被告全國前案紀錄表及不起訴處分書足憑（見偵查Ａ２卷第九頁）。
    從而，被告於強制戒治執行完畢釋放後，五年內再施用第一級毒品海洛因，事證
    明確，犯行洵堪認定。
二、核被告乙○○所為，係犯本條例第十條第一項之施用第一級毒品罪。被告先後多
    次施用第一級毒品海洛因，時間緊接，且犯罪基本構成要件相同，顯係基於概括
    犯意反覆為之，應依連續犯之規定論以一罪，並依法加重其刑。至被告持有第一
    級毒品海洛因低度行為，已為施用第一級毒品海洛因之高度行為所吸收，故不另
    論罪。再公訴人雖僅就自九十三年二月間某日起，至九十三年七月十二日起回溯
    二十六小時止，施用第一級毒品海洛因之犯罪行為起訴，餘者未於起訴書中及
    ，但連續犯為裁判上一罪，檢察官就犯罪事實一部起訴，依刑事訴訟法第二百六
    十七條規定，其效力及於全部，法院自屬有權一併審理。又被告前因竊盜案件，
    於八十九年間經法院判處有期徒刑五月確定，於九十年一月六日執行完畢，有台
    灣高等法院被告全國前案紀錄表在卷足憑，被告於有期徒刑執行完畢後，五年以
    內再犯本件法定刑為有期徒刑以上之罪，為累犯，應依刑法第四十七條規定遞加
    重其刑。
三、原審以被告罪證明確，予以論罪科刑，固非無見，惟查，原判決就被告於九十三
    年七月二十九日下午十時五十五分許之後採尿時回溯七十二小時內某時施用第一
    級毒品海洛因一次之犯行未及審理，尚有未當。檢察官上訴意旨指摘原判決不當
    ，為有理由，自應予以撤銷改判。爰審酌被告有事實欄所載前科，且經強制戒治
    後不起訴處分，竟不知警惕，再施用毒品，足見其惡習已深，戒絕毒癮之意志不
    堅等一切情狀，乃如原審量處如主文所示之刑。扣案第一級毒品海洛因一包 (淨
    重．０六公克，空包裝重０．二二公克）係毒品，而該包裝袋殘留之毒品因無法
    析離，亦屬毒品，應併依毒品危害防制條例第十八條第一項前段規定沒收銷燬。
四、被告經合法傳喚，無正當理由不到庭，不待其陳述逕行判決。
據上論結，應依刑事訴訟法第三百七十一條、第三百六十九條第一項前段、第三百六
十四條、第二百九十九條第一項前段、毒品危害防制條例第十條第一項、第十八條第
一項前段、刑法第十一條、第五十六條、第四十七條，判決如主文。
本案經檢察官甲○○到庭執行職務。
中　　　華　　　民　　　國　　九十三　　年　　 十二 　　月　　 十五 　　日
                        台灣高等法院高雄分院刑事第九庭
                                審判長法　　官 張 明 松
                                      法　　官 任 森 銓
                                      法　　官 郭 玫 利
右正本證明與原本無異。
如不服本判決應於收受本判決後十日內向本院提出上訴書狀，其未敘述上訴理由者，
並得於提起上訴後十日內向本院補提理由書狀（均須按他造當事人之人數附繕本）「
切勿逕送上級法院」。
　　　　　　　　　　　　　　　　　　　　　書記官 翁 心 欣
中　　　華　　　民　　　國　　九十三　　年　　 十二 　　月　　 十五 　　日
附錄本判決論罪科刑法條
毒品危害防制條例第十條第一項：
施用第一級毒品者，處六月以上五年以下有期徒刑。
